---
title: "گزارش تحلیل داده‌های بازاریابی مستقیم"
author: "دانشجو"
date: "`r Sys.Date()`"
output: 
  pdf_document:
    latex_engine: xelatex
    keep_tex: yes
fontsize: 12pt
mainfont: XB Niloofar
lang: fa
---

```{r setup, include=FALSE}
library(tidyverse)
library(ggplot2)
direct <- read.csv("DirectMarketing.csv", stringsAsFactors = TRUE)
```

# ۱. خلاصه متغیرها
```{r summary}
summary(direct)
```

# ۲. درصد مشتریان زن
```{r percent_female}
mean(direct$Gender == "Female", na.rm = TRUE) * 100
```

# ۳. درصد مردان متاهل با حقوق بالای ۵۰ هزار دلار
```{r rich_married_men}
mean(direct$Gender == "Male" & direct$Married == "Married" & direct$Salary > 50000, na.rm = TRUE) * 100
```

# ۴. نمودار فراوانی گروه‌های سنی
```{r age_freq_bar, fig.cap="Distribution Age"}
age_counts <- direct %>%
  count(Age) %>%
  arrange(n)
ggplot(age_counts, aes(x = reorder(Age, n), y = n)) + 
  geom_bar(stat = "identity", fill = "#4682B4") +
  ylim(0,600) +
  labs(title = "Distribution Age", x = "Category Age", y = "Count")
```

# ۵. نمودار انباشته جنسیت و سن
```{r age_gender_stack, fig.cap="Gender and Age by Distribution"}
age_gender <- direct %>%
  count(Age, Gender) %>%
  arrange(n)
ggplot(age_gender, aes(x = reorder(Age, n), y = n, fill = Gender)) +
  geom_bar(stat = "identity", position = "stack") +
  scale_fill_manual(values = c("Female" = "green", "Male" = "red"),
                    name = "Gender",
                    labels = c("زن", "مرد")) +
  ylim(0,600) +
  labs(title = "Gender and Age by Distribution", x = "Category Age", y = "Count")
```

# ۶. نمودار چگالی میزان خرید و برازش توزیع نمایی
```{r density_amount, fig.cap="Density of AmountSpent with Exponential Fit"}
exp_rate <- 1/mean(direct$AmountSpent, na.rm = TRUE)
ggplot(direct, aes(x = AmountSpent)) +
  geom_density(fill = "lightblue", alpha = 0.5) +
  stat_function(fun = dexp, args = list(rate=exp_rate), color="red", size=1.2) +
  labs(title="Density of AmountSpent + Exponential Fit", x="AmountSpent (USD)", y="Density")
```

# ۷. نمودار جعبه‌ای کاتالوگ و میزان خرید
```{r box_catalog, fig.cap="Boxplot: Catalogs vs AmountSpent"}
ggplot(direct, aes(x=factor(Catalogs), y=AmountSpent)) +
  geom_boxplot(fill="khaki") +
  labs(title="Boxplot: AmountSpent by Catalogs", x="Number of Catalogs", y="AmountSpent (USD)")
```

# ۸. پراکندگی درآمد و خرید با خط رگرسیون
```{r scatter_salary, fig.cap="Scatterplot: Salary vs AmountSpent"}
ggplot(direct, aes(x=Salary, y=AmountSpent)) +
  geom_point(alpha=0.4, color="#006699") +
  geom_smooth(method="lm", color="red", size=2) +
  labs(title="Scatterplot: Salary vs AmountSpent", x="Salary (USD)", y="AmountSpent (USD)")
```

# ۹. بررسی اثر جنسیت بر خرید
## الف) توزیع میزان خرید برحسب جنسیت
```{r box_gender_amount, fig.cap="Boxplot: AmountSpent by Gender"}
ggplot(direct, aes(x=Gender, y=AmountSpent, fill=Gender)) +
  geom_boxplot() +
  scale_fill_manual(values=c("Female"="green", "Male"="red")) +
  labs(title="AmountSpent by Gender", x="Gender", y="AmountSpent (USD)")
```
```{r mean_amount_gender}
aggregate(AmountSpent ~ Gender, data=direct, mean)
```

## ب) مقایسه میانگین دستمزد بر اساس جنسیت
```{r box_salary_gender, fig.cap="Salary by Gender"}
ggplot(direct, aes(x=Gender, y=Salary, fill=Gender)) +
  geom_boxplot() +
  scale_fill_manual(values=c("Female"="green", "Male"="red")) +
  labs(title="Salary by Gender", x="Gender", y="Salary (USD)")
```
```{r mean_salary_gender}
aggregate(Salary ~ Gender, data=direct, mean)
```

## ج) مقایسه خرید در سطوح درآمدی مختلف به تفکیک جنسیت
```{r median_salary_effect}
direct <- direct %>%
  mutate(HighSalary = ifelse(Salary > median(Salary, na.rm=TRUE), "High", "Low"))
aggregate(AmountSpent ~ Gender + HighSalary, data=direct, mean)
ggplot(direct, aes(x=Gender, y=AmountSpent, fill=Gender)) +
  geom_boxplot() +
  facet_wrap(~HighSalary) +
  scale_fill_manual(values=c("Female"="green", "Male"="red")) +
  labs(title="AmountSpent by Gender within Salary Groups", x="Gender", y="AmountSpent (USD)")
```

